最高法院刑事裁定　　　　　　　　　　　　　　　　　八十七年度台抗字第六二號
　　抗　告　人　甲○○
右抗告人因強盜案件，不服台灣高等法院中華民國八十六年十二月三十日所為駁回聲
請再審之裁定（八十六年度聲再字第八四二號），提起抗告，本院裁定如左：
    主  文
抗告駁回。
    理  由
本件原裁定以聲請再審意旨略以：刑事訴訟法第四百二十條第一項第六款規定，有罪
判決確定後，因發見確實之新證據，足認受有罪判決人應受無罪之判決者，為受判決
人之利益，得聲請再審。本件有前揭聲請再審之事由，茲分述如後：（一）原確定判
決理由所採用之「傳真單」，並非被告所書寫，而是劉淑芳之字跡，前因傳喚劉淑芳
未到，致無從查明，茲已查得該證人現因案押在台灣台中看守所，此不能傳喚之事
由已消滅，且可取得其筆跡再送鑑定，以查明真相。（二）已判決確定之共犯邱奕欽
原供稱與其共同行搶之人，「那人臉上有一個像洞的東西」，其真意係指「黑痣」而
言，此與被告之弟林權章「左臉上確有一顆大黑痣」之特徵相符，是其指認與林權章
共同行搶，應非虛假，原確定判決就此重要證據，漏未詳加調查斟酌，採信邱奕欽嗣
後所為「特徵記錯了」之不實供述，實有未當。（三）邱奕欽曾稱當天因為「另外一
個人」要幫伊介紹粉刷工作才一起去行搶，而華遠祥之母曾證稱其子做油漆工作，因
粉刷工作即指油漆工作，參諸報載嗣因另案參與搶奪被警查獲，則邱奕祥所指「另外
一個人」是否即為華遠祥，此關係被告有無被構陷至鉅，原確定判決漏未詳加調查斟
酌，亦有未當。（四）被告於偵審中曾打探得悉，本案係由邱奕欽及華遠祥、劉淑芳
、張雲富、林權章等五人，分任把風及行搶工作，並舉出相關事證，惟均未被採信，
懇請再開審判程序，深入查明真相等情。惟按刑事訴訟法第四百二十條第一項第六款
所謂發現確實之新證據，係指就新證據之本身，從形式上觀察，毋須經調查程序，顯
然可認為足以動搖原確定之判決者而言。經查：抗告人即被告所述第（一）項關於「
傳真單」之字跡部分，雖舉出證人劉淑芳已知因案在押，可取筆跡比對鑑定云云。然
原確定判決已依國防部憲兵學校之鑑定結果，認定該「傳真單」之字跡與抗告人之筆
跡相同，並認無再行鑑定之必要。茲抗告人再取劉淑芳之筆跡重為鑑定，姑不論其鑑
定之結果如何，但顯非毋須經調查程序，即可認為足以動搖原確定判決之新證據。(二)
其餘第（二）、（三）項係關於共犯邱奕欽供詞部分，純屬其供述內容是否真實及法
院採信與否之問題。其第（四）項所述其供稱有關行搶犯案之人數各情，亦屬其供詞
是否採信及證據取捨之問題，均非所謂確實之新證據。因認抗告人聲請再審各節均無
理由，予以裁定駁回。經核於法尚無違誤，抗告意旨仍執陳詞，指摘原裁定違法，非
有理由，應予駁回。
據上論結，應依刑事訴訟法第四百十二條，裁定如主文。
中      華      民      國    八十七    年      二      月    二十六    日
                              最高法院刑事第六庭
                                  審判長法官  黃  劍  青
                                        法官  劉  敬  一
                                        法官  林  增  福
                                        法官  邵  燕  玲
                                        法官  張  清  埤
      右正本證明與原本無異
                                              書  記  官
中      華      民      國    八十七    年      三      月      五      日
